臺灣新竹地方法院刑事判決　　　　　　　 94年度易字第558號
公　訴　人　臺灣新竹地方法院檢察署檢察官
被　　　告　己○○
上列被告因竊盜等案件，經檢察官提起公訴（九十四年度偵字第
三六六七、四０八０號），本院判決如下：
    主  文
己○○連續踰越安全設備於夜間侵入住宅竊盜，累犯，處有期徒
刑壹年陸月。
    事  實
一、己○○前因竊盜案件，經本院以八十八年度易字第一一二三
    號判決判處有期徒刑一年確定，嗣於九十年一月十五日因縮
    短刑期假釋出監，並付保護管束，甫於九十年二月四日假釋
    期滿，未經撤銷，視為執行完畢。
二、詎其仍不知悔改，竟基於意圖為自己不法所有之概括犯意，
    自九十三年五月十九日起至九十四年七月二十二日止，分別
    於附表所示之時、地，以附表所示之方法，連續竊取如附表
    所示之丙○○等人之財物（均詳如附表所示），且於九十四
    年六月十三日凌晨一時許竊得如附表編號六所示財物後，基
    於意圖為自己不法所有之概括犯意，連續先持辛○○所有之
    台新國際商業銀行（下稱台新銀行）東門分行（帳號000
    0－00－0000000－0號）提款卡，前往新竹市○○路新光銀行，在自動提款機嘗試以辛○○生日數字輸入密
    碼成功後，順利提領取得新臺幣（下同）一萬元，旋又持亦
    為辛○○所有之新竹市第一信用合作社（帳號000－00
    0－0000000－0號）提款卡，前往新竹市○○○路
    八號建中郵局，仍在自動提款機輸入辛○○之生日數字密碼
    ，接續四次各順利提領取得二萬元，嗣再至新竹市○○路○
    段台新銀行東園分行，在自動提款機亦以上開相同方式輸入
    密碼，接續四次各順利提領取得三次二萬元、一次一萬元，
    使各該自動付款之提款機辨識系統對真正持卡人之識別陷於
    錯誤，而連續以此不正方法由自動付款設備共取得十六萬元
    （因係跨行提款，每次均自該帳戶存款餘額中另扣除手續費
    六元）。嗣於九十四年六月三十日凌晨零時三十分許，在新
    竹市○○路與西大路口祥星小鋼珠店為警臨檢查獲，並由其
    帶同警方至新竹市○○街十二號新都旅社三０二號房起出如
    附表編號六所示之贓物；復於同年七月二十三日十四時許，
    在新竹市○○○路十二號前，為警查獲，並於其騎乘之車號
    ＺＴＵ－一０二號機車置物箱內及其褲子
    右口袋內分別查獲如附表編號七、八所示之贓物，再於同日
    十九時三十分許，帶同員警至其位於新竹市○○路二０六巷
    十三號住處執行搜索，起出如附表編號一至五所示之贓物，
    因而知悉上情。
二、案經新竹市警察局第二、三分局分別報請臺灣新竹地方法院
    檢察署檢察官偵查起訴。
    理  由
一、訊據被告己○○除否認有如附表二所示毀越安全設備於夜間
    侵入住宅竊盜之犯行外，對於其餘犯行均坦承不諱；其對於
    如附表二所示之犯行辯稱：伊並未侵入住宅內竊盜，而係在
    北大路國泰世華銀行樓下的騎樓內打開一部一二五ＣＣ、紅
    色、三陽牌機車之置物箱中，竊取一個類似信封袋的牛皮紙
    袋，其內裝有被害人壬○○的支票、身分證，沒有皮包、現
    金、手機，伊在警訊、偵查中承認是因為那時想要交保云云
    。
二、本院認定犯罪事實所憑之證據及理由：
（一）被告己○○於九十四年八月一日檢察官訊問時及本院準備
      程序、審理時之自白。
（二）被害人丙○○、庚○○、甲○○、乙○○、戊○○、丁○○於警詢時之指述、被害人辛○○於警詢及偵訊時之指述
      及被害人壬○○於偵訊及本院審理時之指述。
（三）證人即被害人壬○○之母蘇淑櫻於警詢及偵訊時之證述。
（四）被害人辛○○報案之新竹市警察局受理各類案件紀錄表、
      新竹市警察局受理刑事案件報案三聯單各一紙。
（五）被害人辛○○所有台新銀行東門分行、帳號000000
      00000000號帳戶之存提明細、存摺影本及新竹市
      第一信用合作社、帳號00000000000000號
      帳戶之往來明細查詢單、存摺影本各一紙。
（六）新竹市警察局第三分局九十四年六月三十日對新竹市○○
      街新都旅社三０二號房搜索所製作之搜索扣押筆錄及扣押
      物品目錄表。
（七）新竹市警察局第二分局九十四年七月二十三日對新竹市○○○路十二號前搜索所製作之搜索扣押筆錄及扣押物品目
      錄表。
（八）新竹市警察局第二分局九十四年七月二十三日對新竹市○○路二０六巷十三號搜索所製作之搜索扣押筆錄及扣押物
      品目錄表。
（九）贓物認領保管單八紙。
（十）現場及證物照片十五幀。
三、對被告辯解本院的判斷：
（一）證人即被害人壬○○於偵查及本院審理時前後一致證述：
      「（有無失竊一只皮包？）有，是失竊一只皮夾及手機，
      時間在約是在九十四年三月底，我放在住處二樓電視機旁
      。」、「（是否知道小偷自何處進入？）是房屋後方廁所
      窗戶，因為窗戶被小偷取下。」、「（你機車置物箱內物
      品是否失竊過？）沒有。」（參九十四年度偵字四０八０
      號卷第一０五、一０六頁）、「二樓我的房間電視機旁邊
      ，這裡是我睡覺的地方。」「（所以失竊時你在房間內睡
      覺？）對的。」、「（你陳述你隔天發現失竊時，你有發
      現小偷如何侵入？）是從一樓廁所的窗戶侵入的，一樓廁
      所的窗戶被拿下來，這個窗戶是二片鋁門窗，其中一片被
      拿下來並且放在廁所裡面，窗戶應該沒有被破壞，因為窗
      戶很鬆且當天我也沒有鎖，所以整片被拿下來... 」、「
      （你確定你皮夾內的財物，不是放在機車置物箱內騎出去
      時被偷？）不是。」、「（你有幾部車？型號、顏色？）
      一部，是山葉五十ＣＣ輕型機車、黑色的。」、「沒有騎
      其他機車。」、「（你曾否騎過一部一百二十五ＣＣ、紅
      色、三陽的機車？）沒有。」等語（參本院九十四年十一
      月十五日審判筆錄第五至七頁）。
（二）另證人即被害人壬○○之母蘇淑櫻於警訊、偵查時證述：
      「歹徒當時是利用夜晚零晨破壞住家門窗侵入行竊。」、
      「他皮包內有身分證、支票、現金一千多元及行電話一支
      。」、「小偷從後門廁所窗戶爬進去。」、「我確定小偷
      侵入住宅行竊，... ，而且是我將窗戶裝回。」等語（參
      上開偵查卷第二二、一０二頁）。證人壬○○所為之證述
      核與證人即其母蘇淑櫻所為之證述相符，且前後均一致。
（三）又，被告於九十四年七月二十四日檢察官訊問時供稱：「
      （被害人壬○○於新竹縣竹北市○○路七八號二樓住宅，
      於九十四年三月底竊案所失竊之財物，是否是你所為？方
      法？時間？竊得何物？）是，....，時間是在該日凌晨二
      時許，我偷到一個皮包、裡面有證件、華南銀行面額九百
      元支票、現金一千一百元、行動電話一支。」等語（同上
      偵查卷第八十三頁，另被告警訊筆錄部分因被告為刑求抗
      辯，經檢察官當庭撤回該證據方法），核亦與證人壬○○
      、蘇淑櫻所為證述之情節大致相符；設若被告真係依其所
      辯在北大路之銀行騎樓下的機車置物箱內偷竊，則其應當
      不知被害人壬○○住宅究於何時失竊及失竊何物品，惟其
      於檢察官偵查時卻可明確表達伊約係在凌晨二時許進入被
      害人住宅，且所竊得之財物內容與被害人所陳述者完全相
      符；再者，被害人壬○○失竊之部分財物即華南銀行支票
      、身分證，又在被告之住處搜得，足認被告確有於九十四
      年三月底某日侵入被害人壬○○住宅內竊盜之行為。
（四）被告另辯稱伊自某機車置物箱內所竊得之牛皮信封袋內之
      支票發票日距伊竊盜之日尚有一、二個月才到期云云，惟
      觀諸該支票照片（參同上卷第六八頁），其上發票日記載
      為九十四年二月三日，即被害人壬○○遭竊時，該支票早
      已屆票載發票日，被告此部分所述顯與事實並不相符；再
      觀被害人壬○○遭竊後申請補發之身分證（附於本院卷審
      判筆錄後），補發日期為九十四年四月十一日，亦與被害
      人壬○○、證人蘇淑櫻所為證述及被告於偵查中所為供述
      之竊盜時間在九十四年三月底某日等情大致相符。綜上，
      應認被告前開所辯顯係卸責之詞，殊無可採，其所為如附
      表編號二所示之加重竊盜犯行，事證明確，犯行堪以認定
      。
四、論罪科刑與沒收：
（一）安全設備：查窗戶具有防閑之效用，為安全設備。
（二）罪名：核被告己○○就如附表編號二所為，係犯刑法第三
      百二十一條第一項第一、二款之踰越安全設備於夜間侵入
      住宅竊盜之加重竊盜罪，就其餘如附表所示之犯行，係犯
      同法第三百二十條第一項之普通竊盜罪，就所竊得如附表
      編號六之金融卡後持往提款機提領現金之犯行，另犯同法
      第三百三十九條之二之以不正方法由自動付款設備取得他
      人財物罪。
（三）接續犯：被告分別在新竹市○○○路八號建中郵局、光復
      路二段台新銀行東園分行，接續以竊得之辛○○所有新竹
      市第一信用合作社提款卡各提款四次，係於時空密接之情
      形下接續犯罪，僅各論以一罪。
（四）連續犯：被告如附表所示先後八次竊盜犯行，及分別在新
      竹市○○路新光銀行、建中一路八號建中郵局、光復路二
      段台新銀行東園分行等地以不正方法由自動付款設備取得
      他人財物犯行，均時間緊接，方法相同，所犯均係犯罪基
      本構成要件相同之罪名，顯均係基於概括犯意反覆為之，
      均為連續犯，均應依刑法第五十六條規定論以一罪，並加
      重其刑。
（五）牽連犯：被告所犯連續竊盜罪及連續以不正方法由自動付
      款設備取得他人財物罪間，有方法結果之牽連關係，應依
      刑法第五十五條後段規定，從一重之連續加重竊盜罪處斷
      。
（六）累犯：被告前因竊盜案件，經本院判處有期徒刑一年確定
      ，嗣於九十年一月十五日因縮短刑期假釋出監，甫於九十
      年二月四日假釋期滿，未經撤銷，視為執行完畢一節，有
      刑案資料查註紀錄表、臺灣高等法院被告前案紀錄表等在
      卷可查，其於五年以內再犯本件有期徒刑以上之罪，為累
      犯，依刑法第四十七條規定遞加重其刑。
（七）科刑：爰審酌被告年輕力盛，不思以勞力賺取所需，竟任
      意以自備鑰匙打開他人機車置物箱竊盜、及踰越安全設備
      於夜間侵入住宅之方式，不法竊取財物，並持用所竊得之
      他人提款卡至自動付款設備提領現金，危害他人財產法益
      重大，惟念其犯罪並未持兇器，手段尚稱平和，且犯罪後
      坦認大部分犯行，尚具悔意等一切情狀，量處如主文所示
      之刑，以資懲儆。
（八）不為沒收之說明：被告所有用以供犯本件竊盜犯罪所用之
      自備鑰匙並未扣案，且被告供稱已丟棄滅失等語，為免將
      來執行困難，爰不為沒收之諭知。
三、適用之法律：
（一）刑事訴訟法第二百九十九條第一項前段。
（二）刑法第五十六條、第三百二十一條第一項第一、二款、第
      三百三十九條之二第一項、第五十五條後段、第四十七條
      。
（三）罰金罰鍰提高標準條例第一條前段。
本案經檢察官黃逸帆到庭執行職務。
中　　華　　民　　國　　94　　年　　11　　月　　29　　日
                  刑事第三庭  審判長法  官　 汪銘欽
                                    法  官   黃美盈
                                    法  官　 楊麗文
以上正本證明與原本無異。
如不服本判決，應於送達後十日內向本院提出上訴狀。
中　　華　　民　　國　　94　　年　　11　　月　　29　　日
                                    書記官　 賴寶合
附錄本案論罪科刑法條全文：
刑法第三百二十條第一項
意圖為自己或第三人不法之所有，而竊取他人之動產者，為竊盜
罪，處五年以下有期徒刑、拘役或五百元以下罰金
中華民國刑法第三百二十一條第一項第一、二款
犯竊盜罪而有左列情形之一者，處六月以上、五年以下有期徒刑
：
一　於夜間侵入住宅或有人居住之建築物、船艦或隱匿其內而犯
　　之者。
二  毀越門扇、牆垣或其他安全設備而犯之者。
刑法第三百三十九條之二第一項
意圖為自己或第三人不法之所有，以不正方法由自動付款設備取
得他人之物者，處三年以下有期徒刑、拘役或科或一萬元以下罰
金。
附表：
┌──┬────┬─────┬───┬─────────┐
│編號│犯罪時間│ 犯罪地點 │被害人│行為態樣及竊得財物│
│    │        │          │      │                  │
├──┼────┼─────┼───┼─────────┤
│ 一 │九十三年│新竹市北大│丙○○│以自備鑰匙打開不詳│
│    │五月十九│路、西大路│      │車號機車置物箱，竊│
│    │日十六時│口        │      │取其內之皮包一只（│
│    │許      │          │      │內有化妝品、遠傳易│
│    │        │          │      │付卡一張），嗣於九│
│    │        │          │      │十四年七月二十三日│
│    │        │          │      │在新竹市○區○○路│
│    │        │          │      │二０六巷十三號查獲│
│    │        │          │      │前開失竊之易付卡（│
│    │        │          │      │已發還丙○○）。  │
├──┼────┼─────┼───┼─────────┤
│ 二 │九十四年│新竹縣竹北│壬○○│於夜間將一樓廁所之│
│    │三月底某│市○○路七│      │安全設備窗戶取下後│
│    │日凌晨一│八號二樓  │      │踰越侵入住宅內，至│
│    │時許    │          │      │二樓被害人房間內，│
│    │        │          │      │竊取置於電視機旁之│
│    │        │          │      │皮夾一只（內有身分│
│    │        │          │      │證一紙、華南銀行面│
│    │        │          │      │額支票九百元之支票│
│    │        │          │      │一紙、現金一千一百│
│    │        │          │      │元）及行動電話一支│
│    │        │          │      │。嗣於同上時、地，│
│    │        │          │      │查獲前開失竊之身分│
│    │        │          │      │證及支票（已發還由│
│    │        │          │      │壬○○之母蘇淑櫻具│
│    │        │          │      │領）。            │
├──┼────┼─────┼───┼─────────┤
│ 三 │九十四年│新竹市三民│庚○○│以自備鑰匙打開車號│
│    │四月二十│國中側門前│      │ＫＺＸ─四二三號機│
│    │六日二十│          │      │車置物箱，竊取其內│
│    │二時許  │          │      │之皮包一只（內有現│
│    │        │          │      │金二千元及聯邦銀行│
│    │        │          │      │信用卡、台北國際商│
│    │        │          │      │銀信用卡、新竹國際│
│    │        │          │      │商銀信用卡、郵局提│
│    │        │          │      │款卡、寶華銀行提款│
│    │        │          │      │卡、身分證各一張、│
│    │        │          │      │駕照二張、行照、健│
│    │        │          │      │保卡各一張），嗣於│
│    │        │          │      │同上附表編號一所示│
│    │        │          │      │時、地查獲前開失竊│
│    │        │          │      │之皮包、駕照、行照│
│    │        │          │      │及健保卡（已發還趙│
│    │        │          │      │秋柏）。          │
├──┼────┼─────┼───┼─────────┤
│ 四 │九十四年│新竹市動物│甲○○│以自備鑰匙打開不詳│
│    │五月二十│園門口    │      │車號機車置物箱，竊│
│    │五日晚上│          │      │取其內之手提包一只│
│    │某時許  │          │      │（內有皮夾一只、現│
│    │        │          │      │金約一千元、行動電│
│    │        │          │      │話一支、數位相機一│
│    │        │          │      │台、皮夾一只及身分│
│    │        │          │      │證、駕照、郵局及第│
│    │        │          │      │一銀行金融卡、書局│
│    │        │          │      │貴賓卡、順發三Ｃ量│
│    │        │          │      │販卡、捐血卡、書局│
│    │        │          │      │貴賓卡各一張），嗣│
│    │        │          │      │於同上附表編號一所│
│    │        │          │      │示時、地查獲前開失│
│    │        │          │      │竊之手提包、皮夾、│
│    │        │          │      │書局貴賓卡、順發三│
│    │        │          │      │Ｃ量販卡、捐血卡（│
│    │        │          │      │已發還甲○○）。  │
├──┼────┼─────┼───┼─────────┤
│ 五 │九十四年│新竹市三民│乙○○│以自備鑰匙打開不詳│
│    │六月二日│國中籃球場│      │車號機車置物箱，竊│
│    │二十一時│內        │      │取其內之手提包一只│
│    │許      │          │      │（內有行動電話一支│
│    │        │          │      │【含ＳＩＭ卡      │
│    │        │          │      │(TKE03BD075935號) │
│    │        │          │      │一枚】）。嗣於同上│
│    │        │          │      │附表編號一所示時、│
│    │        │          │      │地查獲前開失竊之Ｓ│
│    │        │          │      │ＩＭ卡一枚（已發還│
│    │        │          │      │乙○○）。        │
├──┼────┼─────┼───┼─────────┤
│ 六 │九十四年│新竹市中央│辛○○│被告以自備鑰匙打開│
│    │六月十三│路、文化街│      │車號ＭＫ三─一０五│
│    │日凌晨一│口        │      │號機車置物箱，竊取│
│    │時許    │          │      │其內之背包一只（內│
│    │        │          │      │有小皮包一只、現金│
│    │        │          │      │三萬八千元、台新銀│
│    │        │          │      │行晶片金融卡一張、│
│    │        │          │      │新竹市第一信用合作│
│    │        │          │      │社存摺一本及該信用│
│    │        │          │      │合作社晶片金融卡一│
│    │        │          │      │張、身分證、健保卡│
│    │        │          │      │、駕照、行照、信用│
│    │        │          │      │卡各一張、行動電話│
│    │        │          │      │一支、空白支票五十│
│    │        │          │      │七張），嗣於九十四│
│    │        │          │      │年六月三十日在新竹│
│    │        │          │      │市○○街十二號新都│
│    │        │          │      │旅社三０二號房內查│
│    │        │          │      │獲前開失竊之新竹市│
│    │        │          │      │第一信用合作社存摺│
│    │        │          │      │（已發還辛○○）。│
├──┼────┼─────┼───┼─────────┤
│ 七 │九十四年│新竹市海埔│戊○○│以自備鑰匙打開車號│
│    │七月七日│路金城湖  │      │不詳機車置物箱，竊│
│    │十二時許│          │      │取其內之手提包一只│
│    │        │          │      │（內有ＭＯＴＯＲＯ│
│    │        │          │      │ＬＡ牌三支、ＰＨＳ│
│    │        │          │      │九八一支、ＯＫＷＡ│
│    │        │          │      │Ｐ一支共五支行動電│
│    │        │          │      │話），嗣於新竹市建│
│    │        │          │      │中一路十二號前，在│
│    │        │          │      │被告騎乘之車號ＺＴ│
│    │        │          │      │Ｕ─一０二號機車置│
│    │        │          │      │內查獲前開失竊之Ｐ│
│    │        │          │      │ＨＳ九八行動電話一│
│    │        │          │      │支（已發還戊○○）│
│    │        │          │      │。                │
├──┼────┼─────┼───┼─────────┤
│ 八 │九十四年│新竹市中正│丁○○│以自備鑰匙打開車號│
│    │七月二十│路二０六號│      │Ｆ八三─三九二號機│
│    │二日二時│前        │      │車置物箱，竊取其內│
│    │三十分許│          │      │之皮包一只（內有行│
│    │        │          │      │動電話二支【含ＳＩ│
│    │        │          │      │Ｍ卡二枚】），嗣於│
│    │        │          │      │新竹市○○○路十二│
│    │        │          │      │號前，在被告褲子右│
│    │        │          │      │口袋中查獲前開失竊│
│    │        │          │      │之行動電話一支及Ｓ│
│    │        │          │      │ＩＭ卡一枚（已發還│
│    │        │          │      │丁○○）。        │
│    │        │          │      │　                │
│    │        │          │      │　                │
│    │        │          │      │　                │
└──┴────┴─────┴───┴─────────┘
